臺灣臺南地方法院刑事判決　　　　　　　　　　　　　九十三年度訴緝字第九一號
　　公　訴　人　臺灣臺南地方法院檢察署檢察官
　　被　　　告　庚○○
　　指定辯護人　本院公設辯護人丁○○
右列被告因殺人未遂案件，經檢察官提起公訴（八十五年度營偵字第七七號），本院
判決如左：
    主      文
庚○○共同殺人未遂，處有期徒刑陸年肆月。
    事      實
一、庚○○、丙○○（業經最高法院判處有期徒刑五年二月確定）與己○○（業經本
    院判決有期徒刑五年十月確定）均係臺南縣鹽水鎮福得里後厝八十號「佳皇交通
    公司」員工，三人與乙○○平日感情不睦，時生爭執。緣於民國（下同）八十四
    年八月二十七日晚上十時許，渠等三人於飲酒後，竟共同基於殺害乙○○之犯意
    聯絡，先由丙○○以一起喝酒為藉口，誑騙乙○○至上址三樓己○○房內，上樓
    後乙○○隨即與庚○○、丙○○、己○○三人發生口角，致引發庚○○、丙○○
    、己○○三人不滿，而推由庚○○持西瓜刀朝乙○○砍殺為行為之分擔，致乙○○受有右上臂五公分ｘ一公分ｘ一公分、八公分ｘ五公分ｘ三公分割傷、右足一
    ．五公分ｘ一公分及一．五公分ｘＯ．五公分三處割傷、背部十五公分ｘ二公分
    ｘ三公分、二七公分ｘ二公分ｘ三公分、十公分ｘ三公分ｘ二公分、十六公分ｘ
    二公分ｘ三公分、八公分ｘ二公分ｘ三公分、五公分ｘ二公分ｘ三公分割傷及左
    臂神經受傷之傷害，乙○○慌忙逃下樓後，庚○○、丙○○、己○○三人仍自後
    追趕，幸乙○○逃脫，未被追及，始倖免於難。
二、案經乙○○訴由台南縣警察局新營分局報請臺灣臺南地方法院檢察署檢察官偵查
    起訴。
    理      由
一、訊據被告庚○○對於右揭犯罪事實坦承不諱，供稱：「（有無在八十四年八月二
    十七日晚上十時許，與被害人乙○○在臺南縣鹽水鎮福得里後厝八十號『佳皇公
    司』內喝酒，因故與被害人乙○○發生爭執，你與丙○○、己○○三人分持水果
    刀，基於殺人犯意，朝乙○○左右手各砍一刀、胸前二刀、背後七刀，乙○○連
    忙逃跑，你們三人仍自後追趕？）有」，「（當時有幾個人拿刀？）只有我」，
    「（為何要持刀殺他？）我剛去佳皇公司工作不久，平常都看他欺負丙○○及己○○，那天本來是乙○○和別人在喝酒，別人來說聽到他在罵我，還說要將丙○○及己○○打死，要打到讓我住院，那天我又喝了酒，看到公司頂樓加蓋的房子
    裡有西瓜刀，所以我拿了西瓜刀就去找他了」等語綦詳（見本院九十四年一月十
    二日審判筆錄），經核與證人戊○○○證述：「我在樓下聽到下樓的腳步聲，我
    見乙○○很慌張向外跑出，後面跟著己○○、丙○○，最後是庚○○跟後追出」
    ，「當時我只見庚○○手中拿一把刀約三十公分」之情節大致相符（見臺南縣警
    察局新營分局警卷第四頁反面），按前胸後背為人身要害之一，如以利器猛力攻
    擊，當有致死之虞，此為一般人所周知，被告亦難諉為不知之理，準此以查，被
    告持利刃猛力相向，其主觀上確有殺人之犯意，彰彰甚明。此外，復有現場血跡
    照片四幀、長庚醫院高雄分院八十五年四月十六日（八五）長庚院高字第○六二
    ○號函暨診斷證明書、八十五年四月三十日（八五）長庚院高字第○七二一號函
    暨傷口位置標示圖附卷可稽。是被告之自白經核與事實相符而屬可信，本件事證
    已甚明確，被告殺人未遂之犯行洵堪認定。
二、核被告庚○○所為，係犯刑法第二百七十一條第二項、第一項之殺人未遂罪。又
    被告庚○○與己○○、丙○○等三人就上開犯行有犯意聯絡與行為分擔，均為共
    同正犯。被告庚○○已著手於上開殺人行為之實行而不遂，為未遂犯，依刑法第
    二十六條規定按既遂犯之刑度減輕之。爰審酌被告犯罪之動機、目的僅因細故、
    在本案中居於主導之地位、所使用之手段非輕、所生對告訴人乙○○之危害頗鉅
    、致告訴人乙○○受有右上臂五公分ｘ一公分ｘ一公分、八公分ｘ五公分ｘ三公
    分割傷、右足一．五公分ｘ一公分及一．五公分ｘＯ．五公分三處割傷、背部十
    五公分ｘ二公分ｘ三公分、二七公分ｘ二公分ｘ三公分、十公分ｘ三公分ｘ二公
    分、十六公分ｘ二公分ｘ三公分、八公分ｘ二公分ｘ三公分、五公分ｘ二公分ｘ
    三公分割傷及左臂神經受傷之傷害、迄今尚未與告訴人達成和解，於本案係屬主
    導之地位而為殺人未遂之行為，且被告犯後逃匿無蹤，經發布通緝八年餘始緝獲
    到案接受審判，然其犯罪後坦認犯行，顯見態度良好，尚知所悔悟等一切情狀，
    量處如主文所示之刑，以資懲儆。另扣案之西瓜刀刀套一個，既非供犯罪所用之
    物亦不屬被告所有，爰不依刑法第三十八條第一項第二款之規定宣告沒收，至供
    犯本件之西瓜刀一把則未經扣案，無從證明現仍存在，為免將來執行困難，爰亦
    不依刑法第三十八條第一項第二款之規定宣告沒收，附此敘明。
據上論斷，應依刑事訴訟法第二百九十九條第一項前段，刑法第二十八條、第二百七
十一條第二項、第一項、第二十六條前段，判決如主文。
本案經檢察官甲○○到庭執行職務
中      華      民      國    九十四    年      一      月    二十六    日
      臺灣臺南地方法院刑事第十二庭
                                      審判長法  官  謝瑞龍
                                            法  官  徐千惠
                                            法  官  黃翰義
右正本證明與原本無異。
如不服本判決，應於判決送達後十日內，向本院提出上訴狀。
                                            書記官  林憶梅
中      華      民      國    九十四    年      一      月    二十六    日
附錄本案論罪科刑法條全文：
刑法第二百七十一條
殺人者，處死刑、無期徒刑或十年以上有期徒刑。
前項之未遂犯罰之。
